---
title: "lab5.1"
author: "Zubareva Marina"
date: '30 декабря 2017 г '
output: html_document
---
```{r}
#Дисперсионный анализ
data = read.csv("https://raw.githubusercontent.com/SergeyMirvoda/MD-DA-2017/master/data/diet.csv",row.names=1)
summary(data)

#https://www.sheffield.ac.uk/polopoly_fs/1.547015!/file/Diet_data_description.docx
#https://www.sheffield.ac.uk/mash/data
colnames(data) <- c("gender", "age", "height", "initial.weight", 
                    "diet.type", "final.weight")
data$diet.type <- factor(c("A", "B", "C")[data$diet.type])

data$weight.loss = data$initial.weight - data$final.weight


t.test(data$weight.loss, alternative = "l")


boxplot(weight.loss~diet.type,data=data,col="light gray",
        ylab = "Weight loss (kg)", xlab = "Diet type")
abline(h=0,col="green")


table(data$diet.type)

#График групповых средних
library(gplots) 
plotmeans(weight.loss ~ diet.type, data=data)
aggregate(data$weight.loss, by = list(data$diet.type), FUN=sd)


fit <- aov(weight.loss ~ diet.type, data=data)
summary(fit)


TukeyHSD(fit)


library(multcomp)
par(mar=c(5,4,6,2))
tuk <- glht(fit, linfct=mcp(diet.type="Tukey"))
plot(cld(tuk, level=.05),col="lightgrey")

#Задание
#Добавить проверку на выборы и избавиться от них
#повторно проверсти все тесты и сравнить результаты с выбросами и без
#Открыть документ https://www.sheffield.ac.uk/polopoly_fs/1.547015!/file/Diet_data_description.docx
#и попытаться выполнить задания из него
```

```{r}

plot(data$weight.loss,data$diet.type)
data.noout<-data[data$weight.loss<=8,]
```

```{r}



boxplot(weight.loss~diet.type,data=data.noout,col="light gray",
        ylab = "Weight loss (kg)", xlab = "Diet type")
abline(h=0,col="green")


plotmeans(weight.loss ~ diet.type, data=data.noout)
aggregate(data.noout$weight.loss, by = list(data.noout$diet.type), FUN=sd)


fit.noout <- aov(weight.loss ~ diet.type, data=data.noout)
summary(fit.noout)


TukeyHSD(fit.noout)


par(mar=c(5,4,6,2))
tuk.noout <- glht(fit.noout, linfct=mcp(diet.type="Tukey"))
plot(cld(tuk.noout, level=.05),col="lightgrey")
```

Особых различий в результатах удаление выбросов не дает. Диета С заметно лучше двух других. Различие состоит в том, что до удаления выбросов по результатам сравнения диет А и В диета А признавалась немного лучше, чем В (В-А = -0.27), а после удаления выбросов, принадлежащих диете А, диета В стала признаваться лучше (В-А = 0.22). Однако разница с диетой С для обеих этих диет так и осталась примерно равной 2 (в 10 раз больше, чем у них между собой), из чего всё так же следует, что и А, и В в равной степени неэффективны. Таким образом, на общую картину удаление выбросов в данной ситуации повлияло мало.

```{r}
#Зависимость потери веса от пола


data.noout.2<-data[!is.na(data$gender),]
data.noout.2$gender <- factor(c("Female","Male")[as.ordered(data.noout.2$gender)])


boxplot(weight.loss~gender,data=data.noout.2,col="light gray",
        ylab = "Weight loss (kg)", xlab = "Gender")
abline(h=0,col="green")


plotmeans(weight.loss ~ gender, data=data.noout.2)
aggregate(data.noout.2$weight.loss, by = list(data.noout.2$gender), FUN=sd)


fit.noout <- aov(weight.loss ~ gender, data=data.noout.2)
summary(fit.noout)

#попарные различия между средними значениями для всех групп
TukeyHSD(fit.noout)

#Tukey honest significant differences test)
par(mar=c(5,4,6,2))
tuk.noout <- glht(fit.noout, linfct=mcp(gender="Tukey"))
plot(cld(tuk.noout, level=.05),col="lightgrey")
```

Величина потери веса практически не зависит от пола - разница очень незначительна. По графикам также видно, что средние значения, полученные для мужчин и женщин, практически одинаковы.

```{r}
#Двухфакторный дисперсионный анализ


data.noout.3<-data.noout[!is.na(data.noout$gender),]
data.noout.3$gender <- factor(c("Female","Male")[as.ordered(data.noout.3$gender)])

boxplot(weight.loss ~ diet.type * gender, data=data.noout.3, frame = FALSE, 
        col = c("#00AFBB", "#E7B800"), ylab="Weight Loss")

library("ggpubr")
ggboxplot(data.noout.3, x = "diet.type", y = "weight.loss", color = "gender",
          palette = c("#00AFBB", "#E7B800"))


ggline(data.noout.3, x = "diet.type", y = "weight.loss", color = "gender",
       add = c("mean_se", "dotplot"),
       palette = c("#00AFBB", "#E7B800"))


interaction.plot(x.factor = data.noout.3$diet.type, trace.factor = data.noout.3$gender, 
                 response = data.noout.3$weight.loss, fun = mean, 
                 type = "b", legend = TRUE, 
                 xlab = "Diet Type", ylab="Weight Loss",
                 pch=c(1,19), col = c("#00AFBB", "#E7B800"))


fit.noout <- aov(weight.loss ~ diet.type*gender, data=data.noout.3)
summary(fit.noout)


TukeyHSD(fit.noout)
```

Согласно статистике эффект от диеты В для мужчин и диеты С для женщин не отличается (обозначено буквой a). Эффект от сочетаний диета А, В для женщин и А, С для мужчин один (b).

```{r}
#Ковариационный анализ (ANCOVA)

fit <- aov(weight.loss ~ diet.type+height, data=data.noout)
summary(fit)
```

Согласно тесту параметры не связаны.
