---
title: "Введение в R. Самостоятельная работа"
output: html_document
---

```{r setup, include=FALSE}
knitr::opts_chunk$set(echo = TRUE)
```

## http://www.r-fiddle.org
1. Посчитать
```{r, include=FALSE, echo=TRUE}
35 + 777

13 * 47

675 * 15

849 * 629

```

2. Умножьте 11111111 само на себя. Теперь умножьте на 1111111?. О чём говрит ошибка?

3. Найдите площади примоугольников с длинами (3,7,12,15, 20) и ширинами (2,
5,8,11,15)

4. Постройте график этих длин и ширин
5. Первокурсник Вася тратит очень мног овремени на домашнюю работу. 40 минут на математику, 40 на английский, 10 на физкультуру и 150 минут на программирование. Постройте график.
6. Напитки разливаются вручную в банки по 455 мл, количество налитого нормально распределено со средним значением 450 мл. и стандартным отклонением 4 мл.
Чтобы смоделировать количество разлитого в 5 банок напишем следующий алгорим:
```{r}
drinks <-rnorm(5, mean = 450, sd = 4)
drinks
```
Стравнив с требуем значением *455* мы можем наблюдать в какое количество бутылок налито больше положенного
```{r}
drinks > 455
```
Смоделируйте разливание в 10000 бутылок и расчитайте вероятность перелива банки.

**математики могут посчитать это аналитически**
