---
title: "Введение в R. Классная работа"
author: "Zubareva Marina"
date: '8 октября 2017 г '
output: html_document
---

#### 1. Посчитать.

``` {r} 
35 + 777  
13 * 47  
675 * 15  
849 * 629

```

#### 2. Умножить 11111111 само на себя, а затем на 1111111? О чём говорит ошибка?

``` {r}
  11111111 * 11111111  
```

#### `11111111 * 11111111?` не вычисляется из-за ошибки в синтаксисе.

#### 3. Найдите площади прямоугольников с длинами (3, 7, 12, 15, 20) и ширинами (2, 5, 8, 11, 15)

```{r}
a <- c(3, 7, 12, 15, 20)
b <- c(2, 5, 8, 11, 15)
a * b
```

#### 4. Постройте график этих длин и ширин.

```{r}
plot(a, b, type = "p", xlab = "a", ylab = "b")
lines(a, b)
```

#### 5. Первокурсник Вася тратит очень много времени на домашнюю работу. 40 минут на математику, 40 на английский, 10 на физкультуру и 150 минут на программирование. Постройте график.

```{r}
time <- c("Math" = 40, "English" = 40, "PE" = 10, "Programming" = 150)
barplot(time, main = "Timetable")
```



#### 6. Напитки разливаются вручную в банки по 455 мл, количество налитого нормально распределено со средним значением 450 мл. и стандартным отклонением 4 мл. Смоделируйте разливание в 10000 бутылок и расчитайте вероятность перелива банки.

```{r}
drinks <- rnorm(10000, mean = 450, sd = 4)
mean(drinks > 455)
```
