---
title: "HW_1"
author: "Zubareva Marina"
date: '16 октября 2017 г '
output: html_document
---

### Работа с данными
#### 1. Загрузите данные в датафрейм, который назовите data.df

```{r}
data.df <- read.table("http://www.stats.uwo.ca/faculty/braun/data/rnf6080.dat")
```

#### 2. Сколько строк и столбцов в data.df? Если получилось не 5070 наблюдений 27 переменных, то проверяйте аргументы

```{r}
nrow(data.df) 
ncol(data.df)
```

Получилось 5070 строк и 27 столбцов.

#### 3. Получите имена колонок из data.df

```{r}
colnames(data.df)
```

#### 4. Найдите значение из 5 строки седьмого столбца

```{r}
data.df[5, 7]
```

#### 5. Напечатайте целиком 2 строку из data.df

```{r}
data.df[2,]
```

#### 6. Объясните, что делает следующая строка кода names(data.df) <- c("year", "month", "day", seq(0,23)). Воспользуйтесь функциями head и tail, чтобы просмотреть таблицу. Что представляют собой последние 24 колонки?

```{r}
names(data.df) <- c("year", "month", "day", seq(0, 23)) 
head(data.df)
tail(data.df)
```

Первая строка переименовывает 1-3 столбцы на "год", "месяц", "день", а последние 24 колонки представляют собой 24 часа в сутки и показывают количество осадков по часам.


#### 7. Добавьте новую колонку с названием daily, в которую запишите сумму крайних правых 24 колонок. Постройте гистограмму по этой колонке. Какие выводы можно сделать?

```{r}
data.df[["daily"]] <- rowSums(data.df[c(4:27)])
hist(data.df$daily,xlab="Daily",main = "Freq")
```

На гистограмме видны отрицательные значения, в данных присутствуют ошибки.

#### 8. Создайте новый датафрейм fixed.df в котром исправьте замеченную ошибку. Постройте новую гистограмму, поясните почему она более корректна

```{r}
fixed.df <- data.df
A <- fixed.df[["daily"]][fixed.df[["daily"]]>=0]
hist(A)
```
 
На новой гистограмме отсутствуют отрицательные значения ежедневного количества осадков. Некорректные данные были обнулены.

### Синтаксис и типизирование
#### 1. Для каждой строки кода поясните полученный результат, либо объясните почему она ошибочна

```{r}
v <- c("4", "8", "15", "16", "23", "42")
max(v)
sort(v)
sum((v)) # посчитать сумму от символов невозможно
```

Вектору присваиваются символы, а не числа, соответсвенно дальнейшие действия будут произведены с кодами соответствующих символов. Нужно присвоить вектору числа, либо рассматривать каждый элемент вектора как число.

#### 2. Для следующих наборов команд поясните полученный результат, либо объясните почему они ошибочна

```{r}
v2 <- c("5",7,12) #создание символьного вектора
v2[2] + v2[3] #ошибка. Все значения v2 стали символьными.

df3 <- data.frame(z1="5",z2=7,z3=12) #создание датафрейма, потому что при записи в таблицу их тип был сохранен.

l4 <- list(z1="6", z2=42, z3="49", z4=126) #создание списка из четырех элементов. В списке можно хранить одновременно различные типы данных.
l4[[2]] + l4[[4]] #при помощи двойных квадратных скобок осуществляется извлечение элементов списка.Работает корректно.
l4[2] + l4[4] #ошибка. Применение одиночных квадратных скобок возвращает лишь ссылку на компонент списка, а не само значение.
```

list адресация [] - выводит список элементов по индексу, [[]] - сам элемент.

### Работа с функциями и операторами
#### 1. выведите на экран:
-  Числа от 1 до 10000 с инкрементом 372
 
```{r}
seq(from = 1, to = 10000, by = 372)
```

-  Числа от 1 до 10000 длиной 50

```{r}
seq(from = 1, to = 10000, length.out = 50)
```

#### 2. Объясните разницу между rep(1:5,times=3) и rep(1:5, each=3)

```{r}
rep(1:5, times = 3)
rep(1:5, each = 3)
```

rep(1:5,times=3) повторяет выбранное ровно 3 раза, а rep(1:5, each=3) повторяет каждое число 3 раза.
